臺灣彰化地方法院刑事判決　　　　　　　　　　　　　九十一年度易字第六五三號
　　公　訴　人　臺灣彰化地方法院檢察署檢察官
　　被　　　告　甲○○
右列被告因違反毒品危害防制條例案件，經檢察官提起公訴（九十一年度毒偵字第六
五九號），本院判決如左：
    主      文
甲○○施用第二級毒品，累犯，處有期徒刑伍月，如易科罰金，以佰元折算壹日。
扣案之安非他命壹包（毛重零點零壹公克），沒收銷燬之。
    事      實
一、甲○○前因竊盜案件，經臺灣南投地方法院以九十年度易字第四七四號判決判處
    有期徒刑六月，如易科罰金以三百元折算一日確定，於民國九十一年一月二十日
    易科罰金執行完畢。又因施用毒品案件，先後二次經觀察、勒戒後，均認無繼續
    施用毒品之傾向，分別由臺灣南投地方法院檢察署檢察官於八十九年八月二十五
    日以八十九年度毒偵緝字第二一四號，及臺灣臺中地方法院檢察署檢察官於九十
    年七月十一日以九十年度毒偵字第三二七一號為不起訴處分確定。詎仍不知悔改
    ，復基於施用第二級毒品之犯意，於九十一年三月十四日或其前四日內某時，在
    不詳地點，以不詳方式施用第二級毒品安非他命一次。嗣於九十一年三月十四日
    凌晨一時十分許，在彰化縣彰化市○○路○段四六一號前為警查獲，並當場自其
    皮夾內扣得安非他命一包（毛重零點零一公克）。
二、案經彰化縣警察局彰化分局報請臺灣彰化地方法院檢察署檢察官偵查起訴。
    理      由
一、被告甲○○住所地係位於南投縣水里鄉，並非本院所轄，惟因被告於九十一年三
    月十四日在彰化縣彰化市○○路○段四六一號前為警查獲其持有安非他命，該持
    有第二級毒品犯行又為施用之高度行為所吸收（詳如後述），足認本院所轄之彰
    化縣境亦屬被告施用第二級毒品安非他命之犯罪地，本院應有管轄權，先此敘明
    。
二、訊據被告甲○○矢口否認有何施用安非他命犯行，並辯稱：伊雖於警詢時有排放
    尿液，但並非伊所親自封緘，可能遭到掉包，且伊有服用感冒藥，亦有可能因此
    使其尿液中呈現安非他命陽性反應云云。惟查：被告於前揭時地獲案後，經警採
其尿液送驗結果，確呈安非他命類陽性反應，有彰化縣衛生局煙毒尿液檢驗成績
    書一紙附卷可稽。而常人如未施用安非他命，其尿水應無安非他命類之反應，倘
    有施用者，約百分之九十於九十六小時內自尿中排出，故推算施用期間最長可能
    不會超過四日，此亦經行政院衛生署藥物食品檢驗局八十一年二月八日以（八一
    ）藥檢壹字第００一一五六號函闡釋甚明。則被告如未於前揭時間內施用安非他
    命，所採尿液送驗結果當無可能呈現安非他命類陽性反應；尤其被告當天為警查
    獲時確實持有安非他命一包，且係自其皮夾內起出，如非被告已有伺機施用毒品
    之意，又何須將之放置於隨身皮夾內？況被告前次施用毒品係九十年七月之前，
    相距查獲之時至少歷經半年有餘，被告豈有可能將毒品放置於皮夾長達半年之久
    而毫未察覺？則被告辯稱係過去施用所遺留云云，自有悖於常情，不足採信。再
    者，部分非法感冒藥品因講究鎮靜療效，可能會於藥劑中添加嗎啡成分，而使誤
    服藥物之患者尿液中殘留嗎啡成分，然此情形與歸類為中樞神經興奮劑之安非他
    命究屬二事。是以被告即使確有服用大量感冒藥品，亦不致使其尿液中呈現安非
    他命陽性反應，其以服用感冒藥云云置辯，無非冀圖脫免罪責，不足採信。又被
    告前於警詢時業已表明親自排尿封緘試管，亦不容其事後空言否認。此外，復有
    安非他命一包（毛重零點零一公克）扣案為憑。又被告前因施用毒品案件，先後
    二次經觀察、勒戒後，均認無繼續施用毒品之傾向，分別由臺灣南投地方法院檢
    察署檢察官於八十九年八月二十五日以八十九年度毒偵緝字第二一四號，及臺灣
    臺中地方法院檢察署檢察官於九十年七月十一日以九十年度毒偵字第三二七一號
    為不起訴處分確定等情，有臺灣高等法院被告全國前案紀錄表、台灣彰化地方法
    院檢察署刑案資料查註紀錄表各一份、不起訴處分書二份附卷可按。本件事證已
    臻明確，被告犯行洵堪認定。
三、查被告甲○○前因施用毒品案件，先後二次經觀察、勒戒，均認無繼續施用毒品
    之傾向，由檢察官分別為不起訴處分後，復三犯施用第二級毒品安非他命，核其
    所為，係犯毒品危害防制條例第十條第二項之施用第二級毒品罪。被告為供自己
    施用之目的而持有上開毒品，其於施用前後持有安非他命之低度行為，應為施用
    之高度行為所吸收，不另論罪。查被告前因竊盜案件，經臺灣南投地方法院以九
    十年度易字第四七四號判決判處有期徒刑六月，如易科罰金以三百元折算一日確
    定，於九十一年一月二十日易科罰金執行完畢，有卷附臺灣高等法院被告全國前
    案紀錄表、臺灣彰化地方法院檢察署刑案資料查註紀錄表足參，其受有期徒刑之
    執行完畢，五年內再犯本件有期徒刑以上之罪，為累犯，應依法加重其刑。爰審
    酌被告先後歷經二次觀察、勒戒，猶未能徹底戒除毒癮，反而伺機再次施用安非
    他命，足徵其戒毒意志仍非堅定，品行非佳；惟施用毒品固戕害個人健康至深，
    然就他人權益之侵害仍屬有限，及其犯罪目的、手段、犯罪後否認犯行之態度、
    具有高職畢業學歷之智識程度等一切情狀，量處如主文所示之刑，並諭知易科罰
    金之折算標準，以示懲儆。扣案之安非他命一包（毛重零點零一公克）為毒品危
    害防制條例第二條第二項第二款所稱之第二級毒品，應依同條例第十八條第一項
    前段之規定，沒收銷燬之。
據上論斷，應依刑事訴訟法第二百九十九條第一項前段，毒品危害防制條例第十條第
二項、第十八條第一項前段，刑法第十一條前段、第四十七條、第四十一條第一項前
段，罰金罰鍰提高標準條例第二條，判決如主文。
本案經檢察官吳怡盈到庭執行職務。
中    華    民    國    九十一      年      九      月      二十六      日
                                臺灣彰化地方法院刑事第三庭
                                    法      官  高  文  崇
右正本證明與原本無異。
如不服本判決，應於判決送達後十日內向本院提出上訴狀( 須附繕本 )。
                                    法院書記官  謝  志  鑫
中    華    民    國    九十一      年      十      月        三        日
毒品危害防制條例第十條第二項：
施用第一級毒品者，處六月以上五年以下有期徒刑。
施用第二級毒品者，處三年以下有期徒刑。
